臺灣臺中地方法院刑事判決　100年度訴字第317號
公　訴　人　臺灣臺中地方法院檢察署檢察官
被　　　告　葉進聲
選任辯護人　江燕鴻律師
選任辯護人　梁郁鈴律師
上列被告因妨害性自主罪案件，經檢察官提起公訴（00年度偵字
第00000號），本院判決如下：
    主    文
葉進聲犯加重強制性交罪，處有期徒刑捌年陸月。
    犯罪事實
一、葉進聲於民國91年間，因犯強盜、殺人未遂、傷害等罪，分
    經本院以91年少訴字第3號判決判處有期徒刑3年8月確定；9
    2易字第1165號判決判處有期徒刑6年、3月，並定應執行有
    期徒刑6年2月確定，嗣傷害罪部分，經減刑為有期徒刑1月1
    5日確定，上開三罪合併定應執行有期徒刑9年6月15日確定
    ，其經入監執行後，於97年7月31日因縮短刑期假釋出監，
    並付保護管束，假釋期間至101年4月4日止（尚未構成累犯
    ）。假釋期間，不知潔身自愛，其認識並知悉甲女（代號00
    00-0000，民國00年生、姓名年籍詳卷）為女友吳００之高
    中學姊，甲女需半工半讀之學生，其除星期○、星期○白天
    需前往學校上課外，其他時間則在與學校技術合作之臺中縣
    ○○鄉之某髮廊工作，寄宿在髮廊所安排之宿舍。葉進聲遂
    於99年00月00日下午0時多許，搭乘其姓名年籍不詳之友人
    所駕駛之車輛前往甲女學校接甲女放學，欲搭載甲女至髮廊
    工作，該友人卻將葉進聲及甲女載到位在臺中縣○○鄉○
    ○路000巷00號葉進聲住處而離去，甲女要求葉進聲載其返
    回髮廊工作，葉進聲則以其父親返家後，再開車載甲女返回
    髮廊，並使甲女至其房間內休息。此時，葉進聲見甲女獨自
    一人在其房間內，別無旁人在場，認有機可趁，竟萌生違反
    甲女性自主意願之加重強制性交之犯意，在上址房間內，見
    甲女持用手機鈴響時，擅自將甲女手機拿走，不讓甲女接聽
    電話，並持預先將Caffeine（咖啡因）、Flunitrazepam（
    即FM2）之不詳藥劑摻入至養樂多內，要求甲女飲入，惟甲
    女不想喝，葉進聲竟將該摻有上開藥劑之養樂多強行湊至甲
    女嘴巴令甲女喝下，甲女不得已喝下一些，隨後，葉進聲將
    該房間內電燈關掉，脫掉其全身衣褲後，再強行脫下甲女衣
    褲，將甲女強壓在床上，強行親吻甲女之嘴唇、撫摸甲女之
    胸部、下體，甲女即向葉進聲表示不要這樣，同時以手打、
    腳踢之方式予以反抗，葉進聲仍不為所動，將身體壓在甲女
    身上，並強行將其陰莖插入甲女陰道內來回抽動而強制性交
    得逞。之後甲女將衣褲穿起來，因喝下摻有上開藥劑之養樂
    多，身體不適而一直嘔吐，只好躺在床上休息。未久，葉進
    聲承接續上開加重強制性交之犯意，再次強行脫光甲女衣褲
    ，強壓甲女在床上，強行親吻、撫摸甲女上開身體部位，甲
    女仍向葉進聲陳稱不要，並予以抗拒掙扎，然葉進聲依然我
    故，進而強行將其陰莖再插入甲女陰道內來回抽動而強制性
    交得逞，甲女仍因身體不適，而躺在該房間內沙發上休息。
    稍後，葉進聲女友吳００及另一名不詳姓名之友人先後至上
    址找葉進聲後，甲女向葉進聲表是其要返回髮廊宿舍，葉進
    聲即請該友人陪同載甲女到不詳之某家計程車行，讓甲女自
    行搭乘計程車返回髮廊宿舍。因甲女工作之髮廊店長李００
    （姓名年籍詳卷）於99年00月00日晚上0時00分許，發現甲
    女未依規定到店裡報到工作，即請店內同仁撥打甲女之電話
    ，然無法聯絡到甲女，店長李００發覺有異，即撥打電話給
    甲女之家長請求協尋。嗣於翌日即99年00月00日凌晨4時38
    分許，店長李００接獲甲女所傳送內容為:「0000老師救救
    我」等語之求救簡訊，緊急通知甲女家長。甲女於凌晨4、
    5時許，到達上址髮廊店，才將上開遭強制性交之事告知店
    長李００，俟經甲女家長到場並攜同甲女報警處理而循線查
    獲上情。
二、案經甲女訴由臺中縣警察局（已改制臺中市政府警察局）○
    ○分局移送臺灣臺中地方法院檢察署檢察官偵查起訴。
    理    由
一、證據能力說明：
    按被告以外之人於審判外之言詞或書面陳述，除法律有規定
    者外，不得作為證據，刑事訴訟法第159條第1項定有明文，
    此即學理上所稱「傳聞證據排除法則」。被告以外之人於偵
    查中向檢察官所為之陳述，除顯有不可信之情況者外，得為
    證據；被告以外之人於審判外之陳述，雖不符同法第159條
    之1至第159條之4之規定，而經當事人於審判程序同意作為
    證據，法院審酌該言詞陳述或書面陳述作成時之情況，認為
    適當者，亦得為證據。當事人、代理人或辯護人於法院調查
    證據時，知有第159條第1項不得為證據之情形，而未於言詞
    辯論終結前聲明異議者，視為有前項之同意，亦為同法第
    159之1第2項及第159條之5所分別明定。而鑒於採用傳聞證
    據排除法則之重要理由之一，係因傳聞證據未經當事人之反
    詰問予以覈實，若當事人願放棄對原供述人之反對詰問時，
    原則上即可承認該傳聞證據之證據能力，而揆諸我國刑事訴
    訟法第159條之5之立法理由，除參照前述傳聞證據排除法則
    之基本法理外，亦參考日本刑事訴訟法第326條之立法例，
    日本刑事審判實務之運作，有關檢察官及被告均同意作為證
    據之傳聞書面材料或陳述，可直接援引該國刑事訴訟法第
    326條作為傳聞例外之法律依據，僅在檢察官與被告不同意
    之情況下，乃須根據其他傳聞例外規定俾以斟酌該等書面材
    料或陳述是否具有證據能力，在當事人間無爭執之案件中，
    傳聞證據基本上均可依據前引規定提出於法院使用，據此，
    我國刑事訴訟法第159條之5之適用應可作同上之解釋。本案
    下列所引用證人甲女等人於法院以外所為言詞供述證據及其
    他人員書面供述證據（如警方之現場勘察報告、職務報告等
    ），固為被告以外之人在審判外之陳述，屬傳聞證據，惟檢
    察官、被告及其選任辯護人就前開審判外之陳述，迄於言詞
    辯論終結前，對於該證詞之證據能力均並未為異議之聲明，
    而本院審酌上開證人之言詞或書面供述證據作成時之情況，
    核無違法取證及證明力明顯過低而顯有不可信之瑕疵及情況
    ，亦認為以之作為證據為適當，故依上開規定及說明，本案
    下列引用之言詞或書面供述證據，均自得作為證據。
二、訊之被告葉進聲對於伊認識甲女，於99年00月00日下午0時
    許，伊友人開車搭載伊一同前往甲女就讀學校接甲女，欲送
    甲女工作之髮廊店，但伊友人開車將伊、甲女載到伊上址住
    處後離開，甲女要求葉進聲送其返回髮廊工作，伊向甲女表
    示須等伊父返家後，再開車送甲女回髮廊店，請甲女在伊房
    間內休息；伊在甲女進入伊房間後，有撫摸甲女胸部、下體
    ，並與甲女發生性交行為；之後伊女友及另一友人至伊上址
    住處找伊，伊請友人開車一同載甲女到計程車行，讓甲女搭
    乘計程車回去等情，固坦承不諱，惟矢口否認有加重強制性
    交之犯行，並辯稱：甲女自願與伊發生性交行為，伊沒有將
    Caffeine（咖啡因）、Flunitrazepam（即FM2）等藥劑摻入
    養樂多內讓甲女飲用，伊只與甲女發生過一次性交云云。
三、經查：
  (一)被告透過其女友（現為配偶）認識甲女，於99年00月00日下
    午0時許，被告持用0000000000號行動電話打給甲女表示可
    以開車載甲女到工作的髮廊店，被告與甲女約在甲女學校對
    面的○○便利商店，隨後由姓名年籍不詳之被告友人開車搭
    載被告至甲女就讀學校接甲女，但被告友人將車開到被告上
    址住處即離開，甲女要求被告送渠至髮廊店，被告向甲女表
    示須等被告父親返家後，再開車送甲女回髮廊店，讓甲女到
    被告房間內休息；待甲女進入被告房間後，被告有撫摸甲女
    胸部、下體，並與甲女發生性交行為；事後被告請其姓名年
    籍不詳之另一名友人開車陪同載甲女到某一計程車行，讓甲
    女獨自搭乘計程車返回髮廊店等情，業據被告於本院審理中
    自承在卷，並有證人即告訴人甲女於警詢、偵訊及本院審理
    中證述明確（警卷第10-11、14頁；偵卷第20-21、23頁；本
    院卷第38、41-42頁），堪以認定。
  (二)次查，證人甲女於警詢中亦證稱：伊於同年月00日晚上，在
    被告房間內休息，被告有拿一杯養樂多給伊喝，伊不要喝，
    被告就把養樂多倒在伊嘴巴內，接著就把電燈關掉，接著把
    伊壓在床上，伊掙扎要爬起來，被告將伊牛仔褲及內褲一起
    脫下來，伊叫被告不要這樣，被告也全身脫光，伊用手抓被
    告肚子踢被告生殖器，被告沒有反應，就直接將生殖器插入
    伊陰道內來回抽動，伊覺得很痛，因伊當天沒吃飯，有抵抗
    但沒有力氣，被告得逞後，就穿上衣物，伊自己穿好衣褲。
    伊因喝下養樂多，造成身體不適，一直吐，身體更虛弱，約
    過15-20分鐘後，被告把其本身及伊全身脫光，伊一直要推
    開被告，卻因身體不適沒有力氣推開被告，被告又用其生殖
    器插入伊陰道內來回抽動得逞，再把伊脫去和其一起洗澡。
    這二次性侵害，伊都有掙扎抗拒，並對被告說不要這樣，有
    用手抓被告肚子、生殖器；伊記得被告背後有一大片刺青，
    上面圖案顏色較深，下面圖案顏色比較淡；事後伊有去署立
    豐原醫院驗傷採證等情（警卷第11-14頁）；復於99年11月4
    日偵訊中證述：伊沒有同意與被告發生性交行為，被告也知
    道伊有告訴被告說不要，並踢打被告，當時有拿養樂多要伊
    喝，伊沒有要喝，被告就將養樂多湊到伊嘴巴，叫伊喝，伊
    喝一點點，案發當日被告對伊為二次性交行為，伊都不同意
    ，第一次對被告說不要，有踢、打被告，第二次也有說不要
    ，有掙扎推被告，沒有打被告，伊的衣褲是被告脫的。第一
    次性交行為前，被告有說很愛伊，想要和伊在一起，伊回答
    被告說伊不想交男朋友，之後被告就將燈關掉，將其全身衣
    褲脫掉，並將其生殖器插入伊陰道，伊踢被告，被告沒理伊
    而繼續抽動，之後伊有將衣物全部穿起來，並找尋伊手機，
    因伊手機在響要接，被告將伊手機搶走不讓伊接，被告出去
    又進來，才又發生第二次發生性交行為，事後再拉伊去洗澡
    。當天第一次看到被告整個背部有刺青。案發後伊身體一直
    不舒服躺在沙發上，被告躺在床上等語（偵卷第20-23頁）
    ；又於本院審理中證述：（99年00月00日你是否有去髮廊上
    班？）沒有。（為何沒有去上班？）我早上去上課，下課約
    下午○時四十五分左右，被告打電話給我，說要帶我去上班
    ，我就找同班同學一起去，被告與另一名男生開車到學校接
    我與我同學，被告先帶我那個同學回去，之後被告就把我帶
    去他家，我不知道被告家在哪裡，只記得附近有一家○○○
    院。（當時你是否願意去被告家中？）不願意，被告的朋友
    直接開車去被告家裡，但是被告朋友沒有進入被告家中。（
    進入被告家中後，發生什麼事情？）被告直接把我帶到他位
    於一樓的房間中，我記得被告好像有關門，不記得有沒有鎖
    門，當時被告家中沒有其他的人在。（證人表示不願意再回
    想，並表示情節就如之前在警詢、偵查中所述）（你在被告
    家中是否有飲用或食用任何東西？）有的，我有喝味道像養
    樂多的飲料，因為被告是用紙杯裝著拿給我喝，所以我不知
    道是什麼東西，我喝完之後覺得很想睡覺。（你後來有無睡
    著？）有的，就在被告房間床邊的沙發睡著。（你睡著之後
    ，被告是否有對你做什麼事情？）睡著之後沒有，所有發生
    的事情是在睡著之前發生的，事發當時我就覺得昏昏沉沉的
    一直很想睡覺，被告脫掉我的衣服、褲子，不是我自己脫掉
    的，被告自己也有脫掉他自己全身的衣服、褲子，然後以他
    的陰莖插入我的陰道、並抽動，約五分鐘，我不知道被告有
    沒有射精（證人表示不知道什麼是射精），過程中我有反抗
    ，我有喊不要，也有用手推、腳踢。（被告對你為性交行為
    約五分鐘後，之後發生什麼事情？）事後我們兩個人有各自
    將衣服、褲子穿上，被告就離開房間，我坐在沙發上，當時
    我身體很不舒服，頭暈、想吐，也會想睡覺，但我並沒有在
    床上睡覺，因為擔心被告又會對我作不禮貌的行為，我才會
    去坐在沙發上。（被告後來隔了多久又進入房間？）我不知
    道，記得約隔幾分鐘之後，被告又進來房間。（被告又進來
    房間之後，是否有對你做任何行為？）有對我作不禮貌的行
    為，被告又自己脫掉他的衣服，並且也把我的衣服給脫光，
    並且又再做前面同樣的事情，也就是被告一樣有用他的陰莖
    插入我的陰道內。（這次你有無反抗？）有的，我並沒有同
    意被告這樣做。（該次被告有無射精？）我不知道。（你於
    警詢時表示第一次性侵後，約隔15到20分鐘，被告又對你為
    第二次性侵害，是否實在？）實在。（當天被告脫掉其身上
    的衣服時，被告身上有無特徵？）被告有刺青，被告背面有
    一大片刺青。（後來別人如何發現你在被告家中？）我有傳
    簡訊給店長李００，我說0000老師救救我，這是發生在我遭
    到被告性侵之後。（在與被告當天發生性行為之前，你是否
    有過性行為？）沒有。（被告說你曾經多次傳簡訊給他，表
    示很喜歡他，是否有這樣的情形？）沒有。（案發當天你是
    否有帶手機？）有的。（從被告接到你，直到你離開他家期
    間，你的手機是否都在你身上？）不在。（何時開始不在你
    身上？）到被告家時，被被告拿走。（被告是否有將手機還
    給你？）有的，是我自己去找出來的，是我被性侵之後，我
    才找到手機的。（案發當天被告說要去接你，你為何要找你
    的同班同學一起去？）怕發生事情，兩個人比較有伴。（被
    告之前曾經對你做過不禮貌的行為？）沒有。（你剛才提到
    你不願意去被告家，你到被告家之後，為何不離開？）他說
    他要開他父親的車載我回去，我也不知道怎麼回家，被告家
    附近也沒有什麼住戶，也沒有計程車可以叫。（你剛才提到
    被告拿飲料給你喝，你是否有喝？被告是否有強迫你喝？）
    我有喝。被告一直叫我喝，還把杯子硬湊到我嘴巴邊，叫我
    喝。（被告說，案發當天你有同意他抱你、親你，你有何意
    見？）我沒有同意。（被告說，當天你有用你的手摸他的生
    殖器，讓他射精，是否有這樣？）沒有這回事。（被告說，
    你向他說你是處女，是否有這樣的情形？）我沒有跟他講過
    這些話。（被告說，你主動要求跟他發生性行為，而且他還
    拒絕你，是否有這樣的情形？）我沒有要求。（被告對你性
    侵之後，你是否有將這件事情告訴吳００？）有的，我是在
    當天我還沒有離開被告家中，只有我與吳００二人在一起時
    ，我有告訴吳００被告性侵我的事情。（當時吳００聽完之
    後，有何反應？）他沒有說什麼話。（根據被告說，在凌晨
    兩點左右，由他與另一名不知名男子，帶你去坐計程車讓你
    回家，是否這樣？）好像是。（你自己搭計程車回髮廊？）
    是的。（計程車費誰付的？）被告付的。（付了多少錢？）
    兩百元。（根據被告說，他有告訴你，他已經與吳００分手
    了，是否有這件事情？）有的。（你有因為這樣而跟被告交
    往？）沒有。（從你上計程車到你回到髮廊期間，你是否有
    中途下車過？）沒有。（你回到髮廊之後，你見到誰？）店
    長跟兩名同事。（你是否有告訴店長，你發生什麼事情？）
    有的。（你如何告訴店長？）我親口跟店長說，是在我一回
    到店裡我就跟店長李００說這件事情。（你親口跟店長講這
    件事情之前，你是否有先用電話或簡訊向你店長求救？）有
    的，我有發簡訊。簡訊內容就如卷內資料袋所示的簡訊翻拍
    內容。（當時社工有帶你到○○醫院驗傷及檢驗檢體？）是
    的。（你去○○醫院之前，是否有沖洗身體？）有的。（你
    當時去驗傷時，你的手臂與手肘外側有擦傷，這些傷勢是如
    何來的？提示診斷證明書）不知道。我回髮廊的途中並沒有
    跌倒。（當時被告做不禮貌行為時，你的下體是否有覺得很
    痛？）有的，是被告將他的陰莖插入我的陰道時，我覺得很
    痛。（被告是直接將你的衣服脫掉之後，是否直接將他的陰
    莖插入你的陰道時？或是否有一邊撫摸你的身體一邊將他的
    陰莖插入你的陰道？）被告是直接插入，並沒有撫摸。（被
    告是否有對你親嘴、撫摸胸部的行為？）好像有。（被告與
    你親嘴時，你的反應？）我不讓他親，我推開他。（被告是
    否有用手指摳你的下體？）沒有。（提示證人之診斷書，發
    生這件事情之前，你的下體是否有如同這次這樣的痛過？）
    沒有過。（當你告訴吳００被告對你做不禮貌事情時，吳０
    ０有無責怪你？）沒有。吳００沒有反應，但她的表情有很
    生氣。（你的簡訊中所寫0000老師是否是指李００？）是的
    ，那個電話是李００老師的電話。」等語（本院卷第37頁背
    面-44頁），互核證人甲女先後於警詢、偵訊及本院審理中
    關於被告為何載甲女、如何去被告上址住處、被告如何違反
    甲女意願為性交之過程細節、事後如何離開及回到李００之
    髮廊店之情節均始終一致；又案發後，吳００到被告上址住
    處見到甲女與被告在上址被告房間情形，及被告有對甲女非
    禮之強制性交行為等情，亦經證人吳００於本院審理中證述
    ：伊約案發當日約00時許到上址被告住處，見甲女穿著正常
    躺在被告房間沙發上，被告在床上打電動，甲女後來坐被告
    的朋友離開，甲女叫伊與被告分手，因被告對甲女做不禮貌
    （通常指對他人身體侵犯之事）的事，甲女當時並沒有炫耀
    或讓伊示弱的情形，伊知道女性被碰觸不該碰觸的地方是以
    不禮貌或非禮的方式代替陳述等語可稽（本院第82頁背面、
    83 頁背面、85頁背面），且甲女事後就向李００求救之時
    間、方式及陳述遭性侵之內容，亦核證人即甲女工作之髮廊
    店長李００於本院審理中證稱：。「（問你從事什麼工作？
    ）○○髮廊、台中市○○區○○路...，我是擔任店長職位
    。（你是否認識本案被害人甲女？）認識。他是我們公司的
    學徒，他是在99年0月間開始到本件事發後隔天就沒有來髮
    廊了。（甲女在你們髮廊上班時間？）早上○點到晚上○點
    ，星期六、日也要上班，但是壹個月可以排休四天，可以自
    己選擇排休日期。（99年00月00日當天甲女有無排休？）沒
    有，當天她應該上班。（99年00月00日甲女有無到髮廊上班
    ？）無。（請描述當天你所知道關於甲女的情形。）當天學
    生去上課，晚上○點四十五分就要回到店裡，但是甲女沒有
    準時回到店裡，她沒有回來，我就開始找他，我打電話給他
    沒有通，全部的人都在找他，但都找不到，我發現事情嚴重
    ，我就打電話給甲女家長，請甲女媽媽協助尋找，直到隔日
    凌晨四點多，我有收到甲女的一封簡訊「0000老師救救我」
    ，我接到簡訊，我嚇到，我就去找宿舍的同仁，但是他們都
    沒有回應，都睡了，所以我就打電話給甲女的媽媽，甲女媽
    媽趕到店裡前，甲女就在店外騎樓下，打電話給宿舍的同仁
    請他們下來開門，但是我怕他們危險，所以我自己下去開門
    ，我看到甲女時，她坐在騎樓下的壹張椅子上，她沒有哭泣
    ，眼神怪怪的，甲女一進門就哭了，說她被欺負了，說她被
    強暴，沒有說什麼人強暴，只說被朋友強暴，說她被關起來
    ，但是我並沒有問她如何被強暴，後來甲女的媽媽過來後，
    我就請甲女的媽媽與甲女溝通，甲女母親說要報警，就把甲
    女帶走，之後的事情我就不知道了。（你接到甲女求救簡訊
    ，你是否有直接打電話給甲女？）我有回撥，但是沒有通，
    就是沒有回應，不是電話通了，甲女沒有接。（提示台中地
    檢99年度偵字第00000號卷第35-36頁，證人於偵查中之書面
    陳述，是否你寫的？是否實在？）是我寫的，內容實在。（
    甲女到你那裡擔任學徒，除了99年00月00日之外，是否有不
    假外出的情形？）沒有。（你剛才提到你收到簡訊之後，你
    有回撥，回撥情形？）直接轉語音。」等情相吻合（本院卷
    第61頁背面-63頁），亦有該書面內容：『因公司規定臺中
    技術學院之學生，需於下課後0：00分回店家報到，但因原
    告逾時未歸，所以請店內同仁撥打手機，第一通電話有通，
    但是無人接聽，之後在連續撥打後，電話已無回應，所以本
    人聯絡家長請家長協助，希望由家長處理，並協助找尋原告
    。00月00日凌晨4：38分本人手機傳來原告（指甲女）求救
    之簡訊，內容如下：0000老師（本人）救救我。於是本人撥
    打電話通知原告家人，直到約快天亮之際，宿舍同仁告知本
    人，原告已在門口，請店內同仁幫忙開門，但是因為本人擔
    心同仁之人身安全所以本人親自下樓開門』之陳述狀（偵卷
    第35-36頁）、0000-000000號電話於99年10月12日之雙向通
    聯紀錄（偵卷第27-32頁）、簡訊內容翻拍照片存卷可查。
    又甲女向該店長李００求救後，隨即於99年00月00日上午9
    時25分許，由其家屬陪同至行政院衛生署○○醫院進行下體
    採證並請內政部警政署刑事警察局鑑定結果，被害人內褲褲
    底標示00000000處、被害人陰道深部棉棒、以酸性磷酸酵素
    法檢驗結果呈陽性反應，以前列線抗原檢測法檢測結果呈陽
    性反應，以顯微鏡檢視發生精子細胞，經分層翠取DNA檢測
    精子細胞層DNA-STR型別，在被害人內褲褲底標示00000000
    處檢出男性DNA-STR型別與被告DNA型別相符，另在被害人陰
    道深部棉棒精液斑精子細胞層男性DNA-STR型別檢測結果為
    混合型，排除被害人本身DNA-STR型別後，其餘外來型別與
    被告DNA型別相符等情，有內政部警政署刑事警察局99年11
    月25日刑醫字第0000000000號鑑定書（偵卷第53-55頁），
    並徵以被告於本院100年0月00日及同年0月0日審理中供述：
    伊承認有親吻甲女嘴唇、撫摸甲女胸部、下體及對甲女為性
    交行為乙情（本院卷第87頁背面）。據上所述，堪認證人甲
    女前揭指證情節，洵屬真實。
  (三)又查，另對甲女採集其尿液送請台北榮民總醫院臨床毒物科
    檢驗發現其尿液含有Caffeine（咖啡因）、Flunitrazepam
    （氯硝西半即FM2）等成分，且本院職權查詢後，甲女亦無
    毒品或其他不良之前科行為，臺灣高等法院全國前案簡列表
    存卷可參，及依存卷之行政院衛生署豐原醫院診斷書所載：
    被告陰部處女膜3點鐘、9點鐘方向有新裂傷約0.6公分，左
    手肘處有1公分×0.5公分擦傷等傷害，此有刑事案件證物採
    驗紀錄表、台北榮總臨床毒物科檢驗報告附卷可憑（偵卷第
    40-41、48-52頁）。據上，堪認甲女於案發當時確有被告對
    甲女親吻、撫摸及性交等非禮行為而拒絕、抗拒、掙扎之言
    行舉動甚明，並因遭被告在養樂多飲料內摻入含有含有Caff
    eine（咖啡因）、Flunitrazepam（氯硝西半即FM2）之藥劑
    ，使甲女身體軟弱無力之不適症狀產生，而無力反抗被告上
    開性侵行為。果如被告所辯係甲女同意或自願與其發生上開
    親密行為云云，豈會有如此粗暴傷害結果發生，且在事後向
    當時仍為被告女友之吳００訴說遭受非禮之事，勸告吳００
    與被告分手，並向李００求救等不合常理之事，故被告前揭
    所辯之詞，儼然推卸狡辯之詞，全無可採。
  (四)此外，復有被告背部紋身之照片（偵卷第46頁）、甲女手繪
    現場房間擺設位置圖、現場圖、現場照片、甲女之學員簽到
    冊（偵卷之密封袋）等件附卷可按。
  (五)綜上所陳，被告前揭辯解，核無可採。本件事證明確，被告
    前揭加重強制性交之犯行，堪可認定。依法應論罪科刑。
三、論罪科刑：
    核被告所為係犯刑法第222條第1項第4款之以藥劑犯第221條
    第1項強制性交罪。被告前後二次對甲女為上開強制性交之
    行為，係於密切接近之時、地密集實施，侵犯甲女同一之法
    益，依一般社會健全觀念，在刑法評價上，以視為數個舉動
    之接續施行，合為包括之一行為予以評價較為合理，應視為
    接續犯而論以一罪較妥適，故公訴人認為被告先後二次性侵
    行為，各獨立成罪，應論二罪云云，尚有誤會，附此敘明。
    爰審酌被告於曾有犯強盜、殺人未遂、傷害等罪，分經本院
    以91年少訴字第3號判決判處有期徒刑3年8月確定；92易字
    第1165號判決判處有期徒刑6年、3月，並定應執行有期徒刑
    6年2月確定，嗣傷害罪部分，經減刑為有期徒刑1月15日確
    定，上開三罪合併定應執行有期徒刑9年6月15日確定，其經
    入監執行後，於97年7月31日因縮短刑期假釋出監，並付保
    護管束，假釋期間至101年4月4日止，有臺灣高等法院被告
    前案紀錄表、刑案資料查註紀錄表在卷可查，雖不構成累犯
    ，其品行已非良好無瑕，應知其於假釋期間，本應潔身自愛
    努力良好表現，竟藉故要載甲女至工作地為由，騙至人煙稀
    少之鄉間處所，再以藥劑逼使不知情甲女喝下以遂行其性侵
    意圖之動機目的，及接續性侵次數之手段，且對仍未成年之
    甲女日後身心嚴重創傷，造成無法磨滅之精神上、心理上等
    陰影，惡性可謂重大，並衡酌被告於本院審理中供述：騙壹
    個女生的感情有那麼嚴重嗎等語（本院卷第89頁），是見其
    對人性尊嚴之貶抑及對女性人格尊重、平等價值等觀念有嚴
    重偏差，毫無自省悔悟之心，又其犯後竟不知羞恥悔悟，向
    被害人道歉認錯，仍想於本院準備程序中拖延訴訟，訴訟程
    序中不斷飾詞以掩飾其惡性、過錯等不良態度，及迄未與甲
    女和解與賠償甲女損害等一切情狀，量處如主文所示之刑，
    以資嚴懲。
據上論斷，應依刑事訴訟法第299條第1項前段，刑法第222條第1
項第4款，判決如主文。
案經檢察官李善植到庭執行職務。
中    華    民    國   100    年    7     月    29    日
                  刑事第七庭  審判長法官 洪俊誠
                                    法官 巫淑芳
                                    法官 張德寬
以上正本證明與原本無異。
如不服本判決應於收受判決後10日內向本院提出上訴書狀，並應
敘述具體理由；其未敘述上訴理由者，應於上訴期間屆滿後20日
內向本院補提理由書（均須按他造當事人之人數附繕本）「切勿
逕送上級法院」。
                                書記官  王麗雯
中    華    民    國   100    年    7     月    29    日
附錄論罪科刑法條
中華民國刑法第222條
（加重強制性交罪）
犯前條之罪而有下列情形之一者，處 7 年以上有期徒刑：
一、二人以上共同犯之者。
二、對未滿十四歲之男女犯之者。
三、對精神、身體障礙或其他心智缺陷之人犯之者。
四、以藥劑犯之者。
五、對被害人施以凌虐者。
六、利用駕駛供公眾或不特定人運輸之交通工具之機會犯之者。
七、侵入住宅或有人居住之建築物、船艦或隱匿其內犯之者。
八、攜帶兇器犯之者。
前項之未遂犯罰之。